【裁判字號】    99,易,1312
【裁判日期】    990811
【裁判案由】    竊盜
【裁判全文】
臺灣高雄地方法院刑事判決              99年度易字第1312號
公  訴  人  臺灣高雄地方法院檢察署檢察官
被      告  丙○○
上列被告因竊盜案件，經檢察官提起公訴（99年度偵字第6767號
），本院判決如下：
    主  文
丙○○犯踰越安全設備竊盜罪，累犯，處有期徒刑柒月。
    事  實
一、丙○○於民國96年間，因竊盜、妨害自由等案件，經本院以
    96年度易字第2608號判處有期徒刑7 月、4 月，應執行有期
    徒刑10月確定；復因詐欺案件，經本院以97年度審簡字第10
    61號判處有期徒刑4 月確定；上開各罪再經本院以97年度審
    聲字第2014號裁定應執行有期徒刑1 年1 月確定，而於98年
    1 月18日縮短刑期執行完畢。詎丙○○仍不知悔改，於99年
    2 月20日下午5 時35分許，攀爬至高雄市○○區○○路28巷
    17號1 樓後方之採光罩上，見甲○○○所有之MAKOOK廠牌平
    底鍋1 個放置在該處2 樓陽台之鐵窗旁，竟意圖為自己不法
    之所有，徒手伸入鐵窗內，竊取該平底鍋，得手後準備離去
    之際，不慎將該鍋掉落，嗣經鄰居乙○○發現報警，經警當
    場查獲而悉上情。
二、案經高雄市政府警察局楠梓分局報請臺灣高雄地方法院檢察
    署檢察官偵查起訴。
    理  由
壹、證據能力部分：
    按被告以外之人於審判外之言詞或書面陳述，除法律有規定
    者外，不得作為證據；被告以外之人於偵查中向檢察官所為
    之陳述，除顯有不可信之情況者外，得為證據；被告以外之
    人於審判外之陳述，雖不符前4 條之規定，而經當事人於審
    判程序同意作為證據，法院審酌該言詞陳述或書面陳述作成
    時之情況，認為適當者，亦得為證據，刑事訴訟法第159 條
    第1 項、第159 條之1 第2 項、第159 條之5 第1 項分別定
    有明文。本件以下所引用之各項供述證據，除現場照片4 張
    係以科學、機械之方式，對於拍攝內容所為忠實且正確之記
    錄，在性質上並非供述證據，應無刑事訴訟法第159 條第1
    項規定之適用外，其餘供述證據，因檢察官、被告於審判程
    序均同意作為證據（見本院易字卷第28頁），本院審酌前開
    證據作成或取得時之狀況，並無違法或不當情事，復經本院
    於審判期日依法進行調查、辯論，應均具證據能力，合先敘
    明。
貳、實體部分：
一、訊據被告丙○○坦承有於前揭時、地拿取平底鍋，惟矢口否
    認有何竊盜犯行，辯稱：當時伊喝酒後與人發生口角，對方
    要打伊，伊退到別人家廚房前，見窗戶沒關，就伸手拿平底
    鍋以防身，伊沒有竊盜之動機云云。惟查：
  (一)被告有於前揭時、地徒手伸入鐵窗內，拿取甲○○○所有上
    開平底鍋1 個之事實，業據被告坦承在卷，核與證人甲○○
    ○、乙○○、江素娥於警詢所述相符（見警卷第6 至13頁）
    ，並有高雄市政府警察局楠梓分局扣押筆錄、扣押物品收據
    、扣押物品目錄表、現場照片4 張及贓物認領保管單1 紙附
    卷可稽（見警卷第14至21頁），是上開事實應堪認定。
  (二)證人乙○○於本院審理時具結證述：「（你有無看到有人要
    打我？兩三個人到陽台？）我是有看到你有拿個竹杖和平底
    鍋，你站在那邊很久，都不回應我，我會發現你是因為你在
    丟東西，才發現你傻傻站在那邊，也不動、也不回答我」、
    「（你看到他時就是在你家採光罩上，在這之前，有無聽到
    採光罩上很多人走來走去、叫囂、要打架的聲音？）我有聽
    到腳步聲，但我沒有注意到有什麼叫囂聲」、「（當時是否
    有消防員要去救我？）有，當時很多消防員要上去救你」等
    語在卷（見本院易字卷第43、45、46頁），顯見當時並無被
    告所述遭人毆打而需拿取平底鍋以防身之情形存在，應係消
    防員為免被告發生意外而前去救助被告，是被告上開辯稱即
    不足採信。此外，被告於警詢亦自承：「（你偷竊所得之上
    開物品：平底鍋一個，做何種用途？）我身上沒有多餘的金
    錢，所以我只好順手將上開物品拿走，想要變賣換錢吃飯或
    買米酒喝」等語（見警卷第3 頁），益可見被告具有為自己
    不法所有之意圖甚明。綜上，本件事證明確，被告犯行洵堪
    認定，應予依法論科。
二、按刑法第321 條第2 款所謂毀越門扇、牆垣或其他安全設備
    ，不論毀而不越或越而不毀，均得依該條款處斷（司法院院
    字第610 號解釋參照）；被告於夜間至某姓住宅，推窗伸手
    入室，竊取衣物，雖其身體未侵入住宅，尚難論以於夜間侵
    入住宅竊盜罪名，但其竊盜之手段，既已越進窗門，使他人
    窗門安全之設備失其防閑之效用，自應構成刑法第321 條第
    1 項第2 款之罪（最高法院41年臺非字第38號判例意旨可資
    參照）。查被告為本件竊盜犯行，係徒手伸入鐵窗內竊取甲
    ○○○所有之平底鍋，揆諸前揭說明，已使他人窗門安全設
    備失其防閑效用，故核被告所為，係犯刑法第321 條第1 項
    第2 款之踰越安全設備竊盜罪。又被告前受如事實欄所載之
    有期徒刑執行完畢，有臺灣高等法院被告前案紀錄表在卷可
    按，其於受有期徒刑執行完畢後5 年內，故意再犯本件有期
    徒刑以上之罪，為累犯，應依刑法第47條第1 項規定，加重
    其刑。爰審酌被告前已有竊盜及詐欺等財產犯罪前科，卻仍
    不思循正途賺取財物，再犯本件竊盜犯行，顯見其守法意識
    薄弱，未曾因前所受刑之執行而記取教訓，對民眾財產安全
    及社會治安均非無相當危害，惟念及其所竊取之平底鍋價值
    僅約新臺幣500 元，且被害人甲○○○亦未追究（見警卷第
    7 頁反面）等一切情狀，量處如主文所示之刑，以示懲儆。
據上論斷，應依刑事訴訟法第299 條第1 項前段，刑法第321 條
第1 項第2 款、第47條第1 項，判決如主文。
本案經檢察官陳建州到庭執行職務。
中    華    民    國    99    年     8    月    11    日
                  刑事第十三庭  審判長  法  官  黃蕙芳
                                        法  官  王參和
                                        法  官  王宗羿
以上正本證明與原本無異。
如不服本判決應於收受判決後10日內向本院提出上訴書狀，並應
敘述具體理由。其未敘述上訴理由者，應於上訴期間屆滿後20日
內向本院補提理由書(均須按他造當事人之人數附繕本)「切勿逕
送上級法院」。
中    華    民    國    99    年    8     月    11    日
                                        書記官  蔡毓琦
附錄論罪科刑法條：
中華民國刑法第321條
犯竊盜罪而有左列情形之一者，處6月以上、5年以下有期徒刑：
一、於夜間侵入住宅或有人居住之建築物、船艦或隱匿其內而犯
    之者。
二、毀越門扇、牆垣或其他安全設備而犯之者。
三、攜帶兇器而犯之者。
四、結夥三人以上而犯之者。
五、乘火災、水災或其他災害之際而犯之者。
六、在車站或埠頭而犯之者。
前項之未遂犯罰之。

司法院資訊處製作；財團法人民間司法改革基金會備份。
